# 关于可抵扣亏损确认递延资产的转回问题，请教陈版主~

提问人：JLucky 大宝 时间：2018-01-23 16:59:00
版主~ 企业处理： 上年可抵扣亏损确认递延时，当期所得税为 0 ，递延所得税费负数， 本年其中，企业冲回可抵扣亏损确认递延，但未确认当期所得税费用，递延所得税费用冲为 0 ， 我的理解： 本年在对当期所得税费用处理时，调减亏损额

回答人：chenyiwei
冲回时应借记递延所得税资产，贷记递延所得税费用。未确认当期所得税费用是否因为补亏后当期仍有税务亏损？如果是，建议谨慎考虑前期确认与可抵扣亏损相关的递延所得税资产的做法是否合理及谨慎。